【裁判字號】    99,訴,743
【裁判日期】    991013
【裁判案由】    妨害性自主罪
【裁判全文】
臺灣屏東地方法院刑事判決               99年度訴字第743號
公  訴  人  臺灣屏東地方法院檢察署檢察官
被      告  甲○○
指定辯護人  本院公設辯護人乙○○  
上列被告因妨害性自主案件，經檢察官提起公訴（99年度偵字第
3704號），本院判決如下：
    主  文
甲○○對於未滿十四歲之女子為性交，處有期徒刑壹年陸月；又
對於未滿十四歲之女子為性交，處有期徒刑壹年陸月。應執行有
期徒刑貳年，緩刑伍年，緩刑期間付保護管束。
    事  實                                
一、甲○○於民國99年1 月26日，經友人介紹而認識尚未滿14歲
    之女子A 女（警詢代號00000000號、85年6 月生，真實姓名
    詳卷），進而與之交往。其明知A 女係未滿14歲之未成年女
    子，仍各基於與A女為性交之犯意，分別於99年2 月20 日20
    、21時許及同年3 月初某日21時許，在甲○○位於屏東縣屏
    東市○○路214 號居處房間內，經A 女同意後，先後2 次以
    其生殖器進入A 女陰道內之方式，對A 女為2 次性交行為得
    逞。嗣因A 女離家未歸，A 女之母B 女（警詢代號00000000
    A ，真實姓名年籍詳卷）打電話予甲○○詢問A 女下落，甲
    ○○表示不清楚後，B 女報警協尋，A 女始於99年3 月5 日
    返家。經B 女詢問A 女後，A 女始告知上情，B 女乃報警處
    理而查獲。
二、案經B 女訴由屏東縣政府警察局屏東分局報告臺灣屏東地方
    法院檢察署檢察官偵查起訴。
    理  由 
壹、程序方面：
    按被告以外之人於審判外之言詞或書面陳述，除法律有規定
    者外，不得作為證據，刑事訴訟法第159 條第1 項固有明文
    。又被告以外之人於審判外之陳述，雖不符刑事訴訟法第15
    9 條之1 至第159 條之4 之規定，而經當事人於審判程序同
    意作為證據，法院審酌該言詞陳述作成時之情況，認為適當
    ，亦得為證據；當事人、代理人或辯護人於法院調查證據時
    ，知有第159 條第1 項不得為證據之情形，而未於言詞辯論
    終結前聲明異議者，視為有前項之同意，同法第159 條之5
    亦有明文。經查：
（一）按性侵害犯罪防治法第10條第1 項「醫院、診所對於性侵
      害犯罪之被害人，不得無故拒絕診療及開立驗傷診斷書」
      、第2 項「第1 項驗傷診斷書之格式，由中央衛生主管機
      關由中央衛生主管機關會商有關機關定之」之規定，依同
      法第11條等相關規定，係為防治性侵害犯罪及保護被害人
      權益，對於被害人驗傷及取證所為之特別規定，其依此項
      規定所製作之驗傷診斷書，應屬刑事訴訟法第159 條第1
      項「法律有規定」之傳聞證據之例外，故下列所引用關於
      A 女之受理疑似性侵害事件驗傷診斷書（置於他字卷第13
      頁妨害性自主案件密封資料袋內），自有證據能力。
（二）證人A 女及B 女於警詢中之證述（參警卷第4 至8 頁、第
      9 至11頁）、疑似性侵害案件證物採集單、和解書、代號
      與真實姓名對照表（置於他字卷第13頁妨害性自主案件密
      封資料袋內），雖屬傳聞證據，然公訴人、被告、辯護人
      迄至言詞辯論終結前均不爭執其證據能力，亦未聲明異議
      ，本院審酌上開證據資料製作時之情況，尚無違法不當及
      證明力明顯過低之瑕疵，亦認為以之作為證據應屬適當，
      揆諸刑事訴訟法第159 條之5 之規定，亦認前揭證據資料
      均有證據能力。
貳、實體方面：                                 
一、上開犯罪事實，業據被告甲○○於本院準備程序、審理中坦
    承不諱（參本院卷第27頁背面、第49頁背面），且經證人即
    被害人A 女於警詢中指證綦詳，以及證人B 女於警詢中證述
    明確，此外復有財團法人屏東基督教醫院99年3 月6 日出具
    之受理疑似性侵害事件驗傷診斷書、疑似性侵害案件證物採
    集單、和解書、代號與真實姓名對照表各1 份，足認被告上
    開任意性自白核與事實相符，應堪採信。綜上，本案事證明
    確，被告犯行堪以認定，應予依法論科。
二、查A 女係85年6 月出生，於99年2 月20日及同年3 月初為未
    滿14歲之女子，有代號與真實姓名對照表1 份在卷可憑。是
    核被告甲○○所為，均係犯刑法第227 條第1 項對於未滿14
    歲之女子為性交罪。被告甲○○所犯上開2 罪，犯意各別，
    行為互殊，應分論併罰。又兒童及少年福利法第70條第1 項
    規定：「成年人教唆、幫助或利用兒童及少年犯罪或與之共
    同實施犯罪或故意對其犯罪者，加重其刑至二分之一。但各
    該罪就被害人係兒童及少年已定有特別處罰規定者，不在此
    限。」，惟本案被告甲○○所犯之刑法第227 條第1 項之罪
    ，係就被害人之年齡未滿14歲為處罰條件，應認係就被害人
    為兒童或少年所定之特別處罰規定，依兒童及少年福利法第
    70條第1 項但書規定，即毋再依該條前段規定加重其刑之必
    要，最高法院93年度臺上字第2053號判決意旨可資參照。再
    刑法第227 條第1 項之罪為最輕本刑3 年以上有期徒刑之罪
    ，查被告與A 女原為男女朋友關係，於交往期間，一時衝動
    難忍，未加深思，致罹本罪，且事後已與A 女及B 女和解，
    有和解書1 份在卷可憑，足見其犯罪情狀顯可憫恕，縱科以
    法定最低刑度之刑，猶嫌過重，本件情輕法重，爰依刑法第
    59條規定，酌減其刑。爰審酌被告雖妨害A 女之身心健全發
    展，惟其手段平和，及犯後坦承犯行，態度尚稱良好，並與
    A 女及B 女達成和解，有和解書1 份在卷可憑等一切情狀，
    就被告本案所犯2 罪，各處如主文所示之刑，並依刑法第51
    條第5 款定其應執行之刑，以示懲儆。另查被告未曾因故意
    犯罪受有期徒刑以上刑之宣告，此有臺灣高等法院被告前案
    紀錄表1 份可憑，且於上開犯行後，已深表悔悟，A 女及B
    女亦表示希望對被告為緩刑之宣告，是被告經此科刑教訓，
    應能知所警惕而無再犯之虞，本院因認其所受刑之宣告以暫
    不執行為適當，依刑法第74條第1 項第1 款宣告緩刑5 年，
    並依刑法第93條第1 項第1 款之規定，諭知於緩刑期間應付
    保護管束，以啟自新。
據上論斷，應依刑事訴訟法第299 條第1 項前段，刑法第227 條
第1 項、第59條、第51條第5 款、第74條第1 項第1 款、第93條
第1 項第1 款，判決如主文。
本案經檢察官陳立興到庭執行職務。
中    華    民    國    99    年    10    月    13    日
                  刑事第五庭  審判長法  官  林家聖 
                                    法  官  黃柏霖
                                    法  官  謝濰仲
以上正本證明與原本無異。
如不服本判決應於收受判決後10日內向本院提出上訴書狀，並應
敘述具體理由；其未敘述上訴理由者，應於上訴期間屆滿後20日
內向本院補提理由書（均須按他造當事人之人數附繕本）「切勿
逕送上級法院」。
中    華    民    國    99    年    10    月    13    日
                                    書記官  黃美玲
附錄本案論罪科刑法條之依據：
刑法第227條第1項
對於未滿十四歲之男女為性交者，處3 年以上10年以下有期徒刑
。

司法院資訊處製作；財團法人民間司法改革基金會備份。
